臺灣臺北地方法院民事判決　九十一年度訴字第二七七九號
　　原　　　告　　聲寶股份有限公司
　　法定代理人　　乙○○
　　訴訟代理人　　丁○○
　　被　　　告　　興亞電器有限公司
　　兼法定代理人　甲○○
　　被　　　告　　丙○
右當事人間請求給付買賣價金事件，本院判決如左：
    主      文
被告興亞電器有限公司、丙○應連帶給付原告新台幣柒拾貳萬肆仟伍佰零貳元，及自
民國九十年月十二月十一日至清償日止，按週年利率百分之五計算之利息。
被告甲○○應給付原告新台幣柒拾貳萬肆仟伍佰零貳元，及自民國九十年月十二月十
一日至清償日止，按週年利率百分之五計算之利息。
本判決第一、二項請求，如其中一項被告為清償，他項被告於清償範圍內免其責任。
原告其餘之訴駁回。
訴訟費用由被告連帶負擔五分之四，餘由原告負擔。
本判決第一項於原告以新台幣貳拾肆萬貳仟元供擔保後，得假執行。
本判決第二項得假執行。
原告其餘假執行之聲請駁回。
    事      實
甲、原告方面：
一、聲明：
（一）被告應連帶給付原告新台幣（下同）八十五萬九千七百六十元，及自民國九十
      年十二月十一日起至清償日止，按週年利率百分之五計算之利息。
（二）願供擔保請准宣告假執行。
二、陳述：
    被告興亞電器有限公司（以下簡稱興亞公司）於民國九十年五月九日與原告簽訂
    經銷合約書，並以被告丙○為連帶保證人，約定由被告興亞公司購買原告之產品
    。嗣原告依約出貨交由被告興亞公司簽收，而由被告甲○○簽發支票四紙以為貨
    款之支付，詎料分別為付款之提示，均未獲付款，爰依經銷合約書及連帶保證契
    約訴請被告興亞公司、丙○，另依票據法第一百二十六條、第一百三十三條規定
    ，訴請被告甲○○，連帶給付如聲明第一項所示之金額。
三、證據：提出經銷合約書、戶籍謄本及公司變更登記表各乙份、支票及退票理由單
    影本各四紙為證。
乙、被告方面：
    被告均未於言詞辯論期日到場，亦未提出準備書狀作何聲明或陳述。
    理      由
一、按當事人得以合意定第一審管轄法院。但以關於由一定法律關係而生之訴訟為限
    。前項合意，應以文書證之，民事訴訟法第二十四條定有明文。本件依據原告與
    被告興亞公司、丙○簽訂之經銷合約書第十一條約定，雙方合意以本院為第一審
    管轄法院，被告甲○○之住所地之住所地係在台北市中山區○○○路一四四弄三
    九號，係屬本院轄區，原告依該經銷合約向本院訴請被告連帶給付價款，本院就
    本事件即有管轄權，合先敘明。被告均未於言詞辯論期日到場，核無民事訴訟法
    第三百八十六條所列各款情形，茲依原告之聲請，由其一造辯論而為判決。
二、本件原告起訴主張：被告興亞公司於九十年五月九日邀被告丙○為連帶保證人，
    與其簽訂經銷合約書，約定由被告興亞公司購銷原告之產品，嗣原告依約出貨交
    由被告興亞公司簽收，而由被告甲○○簽發支票四紙以為貨款之支付，詎經提示
    ，均不獲付款之事實，業據原告提出與所述相符之經銷合約書、支票及退票理由
    單等件為證，被告丙○已於相當時期受合法之通知，而於言詞辯論期日不到場，
    亦未提出準備書狀爭執，依民事訴訟法第二百八十條之規定視同自認。被告興亞
    公司、甲○○既不於言詞辯論期日到場爭執，復未提出書狀答辯以供本院審酌，
    原告此部分主張，堪信為真實。
三、原告主張被告興亞公司積欠之貨款達八十五萬九千七百六十元等語。惟據原告提
    出之經銷合約書，其上並未記載系爭被告興亞公司購買貨品之貨款若干，僅於第
    六條記載：「甲方（被告興亞公司）應於每月底依收貨時乙方（原告）所定之批
    發價格結算當月份之貨款，以現金或銀行、合作金庫、合作社之票據支付之，：
    ：：。」被告興亞公司向其購買貨品，並由被告甲○○出具四紙支票，以為貨款
    之支付，據原告提出之四紙支票，其面額總計為七十二萬四千五百零二元，則據
    原告提出之證據，僅可認定被告興亞公司積欠原告之貨款金額為七十二萬四千五
    百零二元。又據原告提出之上開四紙支票所載，其票載發票日分別為九十年十月
    十日、九十年十月二十日、九十年十一月十日及九十年十二月十日，可認依系爭
    經銷合約第六條約定，至遲於該票載發票日之日期，被告興亞公司即應給付貨款
    。上開支票經原告提示均未獲付款，被告興亞公司未於約定期限給付貨款，依民
    法第二百二十九條第一項規定，被告興亞公司應自期限屆滿時起，負遲延責任。
    被告興亞公司應給付原告貨款之債務，係以支付金錢為標的，依民法第二百三十
    三條第一項規定，被告興亞公司自得於其遲延時起依民法第二百零三條規定按週
    年利率百分之五計付遲延利息。原告自得訴請被告興亞公司給付七十二萬四千五
    百零二元及自九十年十二月十一日起至清償日止，按週年利率百分之五計算之利
    息。被告丙○為被告興亞公司系爭貨款債務之連帶保證人，連帶保證債務之所謂
    連帶，係指保證人與主債務人負同一債務，對於債權人各負全部給付之責任而言
    ，此就民法第二百七十二條第一項規定連帶債務之文義參照觀之甚明。依此，連
    帶保證債務對債權人而言，與連帶債務相同，依民法第二百七十三條第一項規定
    ，連帶債務之債權人，得對債務人中之一人或數人，同時或先後請求全部或一部
    之給付。又連帶保證人雖應負連帶債務而喪失先訴及檢索抗辯權，然仍不失為保
    證債務之一種，依民法第七百四十條規定，保證債務，除契約另有訂定外，包含
    主債務之利息、違約金、損害賠償及其他從屬於主債務之負擔。被告丙○自應依
    其與原告間之連帶保證契約（同時簽立在經銷合約書上），就被告興亞公司積欠
    原告之上開債務負連帶清償之責。被告丙○對於原告主張被告興亞公司積欠貨款
    八十五萬九千七百六十元部分，雖於相當時期受合法通知，而於言詞辯論期日不
    到場，亦未提出準備書狀為爭執，依民事訴訟法第二百八十條第三項、第一項規
    定，視為自認。惟依民法第七百四十條規定：「保證人之負擔，較主債務人為重
    者，應縮減至主債務之限度。」即保證債務之範圍，以主債務之範圍為準，主債
    務之範為有所變動時，保證債務亦隨之變動，惟保證債務不得超過主債務之範圍
    。依此，被告丙○所負連帶保證之債務範圍，仍以被告興亞公司所負之債務範圍
    為限。
四、按發票人應照支票文義擔保支票之支付；執票人向支票發票人行使追索權時，得
    請求自為付款提示日起之利息，如無約定利率者，依年利六釐計算，票據法第一
    百二十六條、第一百三十三條分別定有明文。原告提出四紙以被告甲○○為發票
    人之支票，其面額合計七十二萬四千五百零二元，系爭支票經提示不獲兌現，被
    告甲○○自負有給付票款七十二萬四千五百零二元之責。又原告提出之四紙支票
    付款提示日分別為九十年十月十一日、九十年十月二十二日、九十年十一月十二
    日、九十年十二月十日，此有退票理由單四份在卷可參，原告自得以最後一張支
    票提示日之翌日，並按週年利率百分之五計付遲延利息。原告依票據法第一百二
    十六條、第一百三十三條規定，訴請被告甲○○給付七十二萬四千五百零二元，
    及自九十年十二月十一日起至清償日止，按週年利率百分之五計算之利息，即屬
    有據。
五、被告興亞公司、丙○依據經銷合約書及連帶保證契約應連帶負之上開買賣價金債
    務，與被告甲○○應負之上開票據債務，係本於不同之法律關係，然目的均是清
    償貨款，具有客觀上單一目的，應屬於不真正連帶債務，如其中一項被告已為給
    付，則他項被告於其清償範圍內，應免其責任。原告請求被告應連帶給付如其聲
    明第一項所示之金額，尚不足採。
六、綜上所述，原告依據經銷合約及連帶保證關係，請求被告興亞公司、丙○連帶給
    付七十二萬四千五百零二元，及自九十年十二月十一日起至清償日止，按週年利
    率百分之五計算之利息；另依據票據法第一百二十六條、第一百三十三條規定，
    訴請被告甲○○應給付原告七十二萬四千五百零二元，及自九十年十二月十一日
    起至清償日止，按週年利率百分之五計算之利息。原告依經銷合約及連帶保證契
    約、與依票據法之請求，如其中一項被告已為給付，則他項被告於其清償範圍內
    免其責任。原告請求在此範圍內，為有理由，應予准許，逾此範圍，非屬正當，
    應予駁回。
七、原告陳明願供擔保請准宣告假執行，就主文第一項核無不合，爰酌定相當之擔保
    金額准許之；又本判決第二項係命被告甲○○清償票據上債務之判決，爰依民事
    訴訟法第三百八十九條第一項第四款規定，依職權宣告假執行。原告就票款請求
    部分，為假執行之聲請，僅係促使法院職權之發動，原告就票款請求部分，雖受
    部分敗訴判決，本院毋庸為假執行准駁之判決。至原告依經銷合約及連帶保證契
    約請求敗訴部分，其假執行之聲請，即所附麗，應予駁回。
八、據上論結，本件原告之訴為一部為有理由，一部為無理由，依民事訴訟法第三百
    八十五條第一項前段、第七十九條但書、第八十五條第二項、第三百八十九條第
    一項第四款、第三百九十條第二項，判決如主文。
中　　　華　　　民　　　國　　九十一　　年　　　八　　　月　　　十九　　日
                                            民事第三庭法      官　黃書苑
右為正本係照原本作成
如對本判決上訴，須於判決送達後廿日內向本院提出上訴狀
中　　　華　　　民　　　國　　九十一　　年　　　八　　　月　　　十九　　日
　　　　　　　　　　　　　　　　　　　　　　　　　　　法院書記官　趙淑華
